【裁判字號】    98,裁,914
【裁判日期】    980409
【裁判案由】    新型專利舉發
【裁判全文】
最  高  行  政  法  院  裁  定
                                       98年度裁字第914號
上  訴  人  台灣櫻花股份有限公司
代  表  人  甲○○
訴訟代理人  王雲平  律師
訴訟代理人  丙○○
被 上訴 人  經濟部智慧財產局
代  表  人  王美花
參  加  人  乙○○
上列當事人間新型專利舉發事件，上訴人對於中華民國97年11月
13日智慧財產法院97年度行專訴字第18號判決，提起上訴，本院
裁定如下：
    主  文
上訴駁回。
上訴審訴訟費用由上訴人負擔。
    理  由
一、按智慧財產案件審理法未規定者，分別依民事、刑事或行政
    訴訟程序應適用之法律，又對於智慧財產法院之裁判，除法
    律別有規定外，得上訴或抗告於終審行政法院，智慧財產案
    件審理法第1條及第32條分別定有明文。而對於高等行政法
    院判決之上訴，非以其違背法令為理由，不得為之，行政訴
    訟法第242條定有明文。依同法第243條第1項規定，判決不
    適用法規或適用不當者，為違背法令；而判決有同條第2項
    所列各款情形之一者，為當然違背法令。是當事人以高等行
    政法院判決有不適用法規或適用法規不當為上訴最高行政法
    院之理由時，其上訴狀或理由書應有具體之指摘，並揭示該
    法規之條項或其內容。如以行政訴訟法第243條第2項所列各
    款情形為理由時，其上訴狀或理由書，應揭示合於該條項各
    款之事實，如未依此項方法表明者，即難認為已對高等行政
    法院判決之違背法令有具體之指摘，其上訴自難認為合法。
二、本件上訴人前於民國92年12月26日以「薄型排油煙機(二)」向
    被上訴人申請新型專利，經被上訴人編為第00000000號進行
    形式審查准予專利後，發給新型第M248987號專利證書（下
    稱系爭專利）。嗣參加人乙○○以其違反專利法第94條第1
    項第1款及第4項規定，不符新型專利要件，對之提起舉發。
    案經被上訴人依上訴人於系爭專利另件被舉發（N01）案中
    准予更正並公告之95年7月14日更正本為審查，認系爭專利
    違反專利法第94條第4項之規定，乃以96年12月18日(96)智
    專三(一)02054字第09620698940號專利舉發審定書為「舉發成
    立，應撤銷專利權」之處分。上訴人不服，遂循序提起行政
    訴訟。
三、惟核本件上訴理由狀所載內容，係以原審法院誤認上訴人關
    於「現場組裝會比較方便」之主張並未揭示於系爭專利中，
    然專利法第106條第2項係強調專利權範圍應以申請專利範圍
    所記載者為直接依據，並非針對解讀申請專利範圍所加之限
    制，而應參考發明說明及圖示，以瞭解其目的、作用及效果
    ，本件由系爭專利說明書相關陳述，實已得悉專利範圍第5
    項具有新穎性組裝功能之方便性，詎原審法院狹隘解釋專利
    法第106條第2項規定，而未翔實考慮申請書內容之實質意義
    ，自有不當等理由云云，無非就系爭專利具有進步性之事實
    加以爭執，係就原審取捨證據、認定事實之職權行使，指摘
    其為不當，而未具體表明原判決合於不適用法規、適用法規
    不當或行政訴訟法第243條第2項所列各款之情形，難認為對
    原審判決之如何違背法令已有具體之指摘，依首揭說明，其
    上訴為不合法，應予駁回。
四、依行政訴訟法第249條第1項前段、第104條、民事訴訟法第
    95條、第78條，裁定如主文。
中    華    民    國    98    年    4     月    9     日
                    最高行政法院第六庭
                        審判長法官  吳  明  鴻
                              法官  曹  瑞  卿
                              法官  林  茂  權
                              法官  侯  東  昇
                              法官  黃  秋  鴻
以  上  正  本  證  明  與  原  本  無  異
中    華    民    國    98    年    4     月    10    日
                              書記官  吳  玫  瑩


司法院資訊處製作；財團法人民間司法改革基金會備份。
